# 告假（2020.01.20-232020.01.20-23）

提问人：chenyiwei 时间：2020-01-18 11:51:37
各位网友、其他版主、社区管理员：
我将于 1 月 20 日（周日）一早至 23 日（周四）外出。在此期间可能无法或者不能及时管理版面和回复问题，特此预先告知各位，也请本版面其他版主和社区管理员在此期间多费心了！
chenyiwei

回答人：chenyiwei
各位网友、其他版主、社区管理员：
我将于 1 月 20 日（周日）一早至 23 日（周四）外出。在此期间可能无法或者不能及时管理版面和回复问题，特此预先告知各位，也请本版面其他版主和社区管理员在此期间多费心了！
chenyiwei